【裁判字號】    98,易,2503
【裁判日期】    981009
【裁判案由】    竊盜
【裁判全文】
臺灣臺北地方法院刑事判決              98年度易字第2503號
公  訴  人  臺灣臺北地方法院檢查署檢察官
被      告  甲○○
                    （現另案於國防部臺南軍事監獄執行中）
上列被告因竊盜案件，經檢察官提起公訴（98年度偵字第16401
號），本院判決如下：
    主  文
甲○○踰越安全設備竊盜，處有期徒刑捌月。
    事  實
一、甲○○意圖為自己不法之所有，於民國97年12月14日9時20
    分許至15時許間某時，前往臺北市信義區○○○路415巷94
    號3樓乙○○住宅，攀爬外牆，踰越前陽台窗戶安全設備進
    入屋內，徒手竊取乙○○所有之西洋蔘5盒、電腦儲存硬碟1
    個、零錢2罐（以上合計共值約新臺幣『下同』5萬元）得手
    。嗣經乙○○報警，經警在現場採集指紋比對後，始悉上情
    。
二、案經臺北市政府警察局信義分局報告臺灣臺北地方法院檢察
    署檢察官偵查起訴。
    理  由
壹、證據能力事項:
  (一)證人乙○○雖未於本院審理時到庭作證，但被告對於其於警
    詢時所為之陳述同意引為本案之證據，依刑事訴訟法第159
    條之5第1項規定得為證據。
  (二)臺北市政府警察局信義分局於97年12月14日15時20分，在臺
    北市信義區○○○路415巷94號3樓勘察後所製作之勘察報告
    ，被告於本院調查證據時並不爭執其證據能力，依刑事訴訟
    法第159條之5第2項規定，自得為證據。
  (三)被告於本院審理時，就其警詢中之自白，陳稱: 是警察要我
    扛下來的，所述不實在云云。但查，被告自承員警製作筆錄
    時，並無對其施以刑求、恐嚇、威脅等不法取供之情事。且
    查，被告在本案之前已有多次前科，此有臺灣高等法院被告
    前案紀錄表可參。足認其有多次在警局製作筆錄之經驗，是
    被告對於其在警詢時所製作之筆錄內容可能衍生之效果，自
    當知之甚詳，衡情其當無可能僅因員警要其扛下來，即為上
    開不利於己之不實陳述。是本院認被告於警詢時所為之自白
    ，既非出於員警之強暴、脅迫等不正方法而取得，自得為證
    據。
貳、認定本件犯罪事實所依憑之證據及理由:
一、訊據被告甲○○矢口否認有何竊盜之犯行，並辯稱: 我沒有
    去案發現場，案發當天我應該是在家裡云云。惟查，被害人
    歐陽之上述住宅，於上開時間，遭人攀爬外牆，自前陽台窗
    戶越入屋內後，竊走西洋蔘5盒、電腦儲存硬碟1個、零錢2
    罐（合計共值約5萬元）等情，業據證人即被害人乙○○於
    警詢時指陳: 「我住家是於97年12月14日遭竊，有損失西洋
    蔘約5盒、電腦儲存硬碟1只、零錢銅板2罐，損約失約5萬元
    左右。」，我不認識甲○○，與之亦無仇隙或糾紛等語在案
    （參偵卷第55頁）。又臺北市政府警察局信義分局據報後，
    至現場勘察並採集指紋，經送內政部警政署刑事警察局鑑定
    結果，員警所採集可資比對之指紋3枚，輸入指紋電腦比對
    確認結果，與該局檔存被告指紋卡中指、左小指、左環指指
    紋相符，此亦有信義分局所製作之刑案現場勘察報告（含所
    附採證照片，參偵卷第11-21頁）、刑事警察局鑑驗書在卷
    可稽（參偵卷第22-25頁）。參以，被告亦自承與被害人乙
    ○○並不相識，在案發前未曾去過被害人乙○○之住處。是
    衡情應無因其他因素遺留指紋在被害人住宅之前陽台窗戶下
    緣處之可能。此外，被告前於警詢時曾供承: 「我獨自一人
    進入行竊，以攀爬方式進入屋內。」等情不諱（參偵卷第5
    頁）。是本院綜合證人乙○○之證詞、上開鑑驗書之指紋比
    對結果，被告與證人乙○○前並不相識亦無交誼，被告無可
    能因其他因素遺留指紋在現場等各項事證，足認被告於警詢
    時所為之自白，核與事實相符，而可採信。其嗣於偵查及本
    院審理時否認犯行，為卸責之詞，不足採信。至於被告另辯
    稱: 其當日應在家中云云，惟並未舉證以實其說，空言抗辯
    ，自亦難資為被告有利之認定。從而，本件被告竊盜之犯行
    ，事證明確，洵堪認定，應依法論科。
參、論罪科刑理由:
    按刑法第321條第1項第2款所謂「其他安全設備」，指門扇
    牆垣以外，依通常觀念足認防盜之一切設備而言，如電網、
    門鎖以及窗戶等（最高法院55年臺上字第547號判例意旨）
    。又毀越門扇而入室行竊，其越入行為即屬侵入住宅，已結
    合於所犯加重竊盜之罪質中，無更行構成侵入住宅罪之理（
    最高法院27年上字第1887號判例參照）。是核被告所為，係
    犯刑法第321條第1項第2款踰越安全設備加重竊盜罪。有關
    被告於本案中所竊得之財物數量，公訴意旨指被告除竊得西
    洋蔘5罐、碟碟一個外，另竊得現金5萬元，惟承前所述，被
    害人於警詢時係指陳其失竊「西洋蔘約5盒、電腦儲存硬碟1
    只、零錢銅板2罐，損失約5萬元左右」，被害人並非失竊現
    金5萬元至明，關於此部分事實，蒞庭檢察官已於本院98年
    10月2日審理時當庭以言詞更正之，附此敘明。爰審酌被告
    僅年21歲，理當自力向上，竟不思自力賺取，而以行竊滿足
    個人所須，本件所竊得之財物價值約5萬元，其並未返還予
    被害人，且迄未以其他方式彌補被害人之損害，犯後猶飾詞
    圖卸之態度等一切情狀，認公訴人具體求處有期徒刑8月，
    尚屬適當，爰量處如主文所示之刑。
據上論斷，應依刑事訴訟法第284條之1、第299條第1項前段，刑
法第321條第1項第2款，刑法施行法第1條之1，判決如主文。
本案經檢察官蔡彥守到庭執行職務
中    華    民    國    98    年    10    月    9     日
                  刑事第四庭    法  官  李桂英
上正本證明與原本無異。
如不服本判決應於收受送達後10日內向本院提出上訴書狀，並應
敘述具體理由；其未敘述上訴理由者，應於上訴期間屆滿後20日
內向本院補提理由書（均須按他造當事人之人數附繕本）「切勿
逕送上級法院」。告訴人或被害人如對於本判決不服者，應具備
理由請求檢察官上訴，其上訴期間之計算係以檢察官收受判決正
本之日期為準。
                                書記官  嚴君珮
中    華    民    國    98    年    10    月    9     日
附錄本案論罪科刑法條全文:
中華民國刑法第321條
（加重竊盜罪）
犯竊盜罪而有左列情形之一者，處6月以上、5年以下有期徒刑：
一、於夜間侵入住宅或有人居住之建築物、船艦或隱匿其內而犯
    之者。
二、毀越門扇、牆垣或其他安全設備而犯之者。
三、攜帶兇器而犯之者。
四、結夥三人以上而犯之者。
五、乘火災、水災或其他災害之際而犯之者。
六、在車站或埠頭而犯之者。
前項之未遂犯罰之。


司法院資訊處製作；財團法人民間司法改革基金會備份。
